【裁判字號】    89,上易,2900
【裁判日期】    900109
【裁判案由】    傷害等
【裁判全文】
臺灣高等法院臺中分院刑事判決              民國八十九年度上易字第二九○○號
    上  訴  人
    即  被  告  甲○○
右上訴人因傷害等案件，不服臺灣苗栗地方法院八十九年度易字第三四○號，中華民
國八十九年十月四日第一審判決（起訴案號：臺灣苗栗地方法院檢察署八十九年度偵
字第八八號），提起上訴，本院判決如左：
    主      文
上訴駁回。
    事實及理由
一、本案經本院審理結果，認第一審判決認事用法及量刑均無不當，應予維持，並引
    用第一審判決書記載之事實、證據及理由（如附件） 。
二、上訴人即被告甲○○在本院未提出其他有利之證據及辯解，其上訴意旨空言否認
    犯罪，恣意指摘原判決不當，為無理由，應予駁回。
三、據上論斷，應依刑事訴訟法第三百七十三條、第三百六十八條，判決如主文。
中      華      民      國      九十      年      一      月     九     日
                                  臺灣高等法院臺中分院刑事第四庭
        審判長法  官  洪  耀  宗
                                              法  官  劉  登  俊
                                              法  官  吳  重  政
右正本證明與原本無異。
不得上訴。
                                              書記官  郭  文  華
中      華      民      國      九十      年      一      月     十     日
                                                                        Ｄ
臺灣苗栗地方法院刑事判決                          八十九年度易字第三四號
    公  訴  人  臺灣苗栗地方法院檢察署檢察官
    被      告  甲○○  男三十五歲（民國○○○年○月○○日生）
                        住苗栗縣苗栗市恭敬里十八鄰明駝三五號
                        身分證統一編號：Ｋ一二一九四五一號
右列被告因傷害案件，經檢察官提起公訴（八十九年度偵字第八八號）暨同署移送併
案審理（八十九年度偵字第六六八號），本院判決如左：
    主  文
甲○○共同連續傷害人之身體，處有期徒刑陸月，如易科罰金以佰元折算壹日。
    事  實
一、甲○○基於概括犯意，連續為左列之傷害、毀損行為：
（一）甲○○前與陳宜妘係男女朋友，因不滿陳宜妘與其分手後另結交男友乙○○，
      竟基於概括之傷害及毀損犯意，於八十八年十一月二十日十四時五十分許，於
      苗栗縣苗栗市○○路一０七號前，駕駛車號ＴＺＨ－三九一號輕機車自後撞擊
      於其左前方駕駛車號ＩＫＳ－九三二號重機車之陳宜妘，致陳宜妘人車倒地受
      有右小腿挫傷、瘀青及右手中指挫擦傷等傷害，陳宜妘所騎乘之機車受有前檔
      板、前蓋均損壞，足以生損害陳宜妘。
（一）甲○○復承前揭傷害犯意，竟於民國八十八年十一月二十一日三時許，夥同不
      詳姓名之二成年人，基於共同之傷害犯意聯絡，至苗栗縣苗栗市水源里聯合天
      地一二九之十號前，共同出手毆打乙○○，使潘集隆受有臉部多處擦傷、左手
      肘擦傷等傷勢。嗣甲○○承前毀損之概括犯意，與其他二人另基於共同毀損他
      人之物之犯意聯絡，於前揭地點持用鐵棍（未扣案而滅失）將乙○○所有之車
      號ＡＴ－一五九八號自用小客車之前擋風玻璃擊破，足以生損害於乙○○。
二、案經陳宜妘、乙○○訴由苗栗縣警察局苗栗分局報請臺灣苗栗地方法院檢察署檢
    察官偵查起訴。
    理  由
一、訊據被告固坦承於事實（一）中有與陳宜妘發生擦撞，唯矢口否認何故意犯行。
    辯稱伊係為閃避來自後方的大車，才不小心撞到陳宜妘的。惟查，右揭事實，迭
    據告訴人陳宜妘指訴綦詳，復核被告自承當時現場並沒有什麼車，且為單行道，
    被告又騎乘在告訴人陳宜妘之後方，則依當時車輛甚少之情形下，被告騎乘在告
    訴人之後自應有適當之安全距離，如何因閃避後方來車而撞擊陳宜妘殊難想像，
    是被告明顯故意衝撞被害人之機車，其上開所辯無非卸責之詞，不足採信，此外
    復有道路交通事故調查報告表、診斷證明書及車損估價單各一紙附卷可稽。又關
    於事實（二），訊據被告矢口否認有為事實（二）所示之犯行，辯稱：當天伊均
    在金玉滿堂打電動，未至乙○○住處云云，唯右揭事實（二）部分業據告訴人乙
    ○○指訴綦詳，並經證人陳宜妘結證屬實，復有診斷證明書一紙及車損照片三張
    附卷三張附卷足資佐證，而證人徐志成於警、偵訊中均未見被告提及，且於本院
    第一次調查時復由被告自攜到庭，參以兩人均稱當天與幾位朋友在金玉滿堂當打
    電動，唯均未能將其他幾位朋友之姓名說明等情亦見證人徐志成所陳不過係迴護
    之詞，不足採信。本案事證明確，被告空言否認，無非飾詞，並不可取，其犯行
    堪以認定。
二、核被告甲○○所為，係犯刑法第二百七十七條第一項之傷害罪、刑法第三百五十
    四條之損壞他人之物罪。被告於事實（二）中與不詳姓名之成年男子為傷害及毀
    損行為時，有犯意聯絡及行為分擔，為共同正犯。又被告先後二次傷害及毀損犯
    行，時間緊接，方法相同，觸犯構成要件相同之罪，顯係基於概括犯意為之，為
    連續犯，依刑法第五十六之規定，應分別以一罪論，並加重其刑。又上開被告所
    犯連續傷害罪及連續毀損罪，因被告係以毀損告訴人陳宜妘機車為手段，以逞其
    傷害犯行，二罪間有方法結果之牽連關係，故依刑法第五十五條之規定，應從較
    重之連續傷害罪處斷。又事實（一）部分雖未據公訴人起訴，然該部分事實與公
    訴人起訴之犯罪事實既具有連續犯之裁判上一罪關係，為起訴效力所及，復為公
    訴人請求併案審理，基於審判不可分原則，本院自應併予審判，附此敘明。爰審
    酌被告之犯罪之動機、目的、手段，犯罪所生之危害、犯罪後到庭猶否認犯行，
    顯不知悔悟等一切情狀，量處如主文所示之刑，並諭知易科罰金之折算標準。
三、至被告甲○○等人所持用以毀損被害人乙○○所有自小客車玻璃之鐵棍，因未扣
    案，復無證據證明係屬甲○○等人所有，亦非屬必須沒收之物，故不宣告沒收，
    併此敘明。
據上論斷，應依刑事訴訟法第二百九十九條第一項前段，刑法第二十八條、第五十六
條、第二百七十七條第一項、第三百五十四條、第五十五條、第四十一條，罰金罰鍰
提高標準條例第一條前段、第二條，判決如主文。
本案經檢察官戴瑞麒到庭執行職務
中      華      民      國    八十九    年      十      月      四      日
                                  臺灣苗栗地方法院刑事庭
                                      審判長法  官  周  淡  怡
                                            法  官  黃  建  都
                                            法  官  林  靜  雯
右正本證明與原本無異。
如不服本判決，應於判決送達後十日內向本院提出上訴狀( 應附繕本 )。
                                             書記官   李坤益
中    華    民    國             八十九    年    十    月     十     日
附錄：
刑法第二百七十七條第一項、第三百五十四條
刑法第二百七十七條
傷害人之身體健康者，處三年以下有期徒刑、拘役或一千元以下罰金。
犯前項之罪因而致人於死者，處無期徒刑或七年以上有期徒刑，致重傷者，處三年以
上十年以下有期徒刑。
刑法第三百五十四條
毀棄、損壞前二條以外之他人之物，或致令不堪用，足以生損害公眾或他人者，處二
年以下有期徒刑、拘役或五百元以下罰金。


司法院資訊處製作；財團法人民間司法改革基金會備份。
